【裁判字號】    95,交聲,83
【裁判日期】    950227
【裁判案由】    違反道路交通管理處罰條例聲明異議
【裁判全文】
臺灣臺北地方法院交通事件裁定          95年度交聲字第83號
原處分機關  交通部公路總局臺北區監理所
異  議  人
即受處分人  甲○○
上列異議人因違反道路交通管理處罰條例案件，不服原處分機關
交通部公路總局臺北區監理所民國94年12月29日所為之處分（原
處分案號：北監自裁字第裁40-Z00000000號），聲明異議，本院
裁定如下：
    主  文
異議駁回。
    理  由
一、按汽車行駛高速公路，應依速限標誌指示，高速公路交通管
    制規則第5條第1項前段定有明文，又汽車行駛於高速公路，
    而不遵管制之規定者，處汽車駕駛人新台幣（以下同）3000
    元以上6000元以下罰鍰，道路交通管理處罰條例第33條第 1
    項定有明文，而汽車駕駛人駕駛汽車違反道路交通管理處罰
    條例第33條規定者，除應依該條所規定之罰鍰處罰外，並予
    記違規點數1點，道路交通管理處罰條例第63條第1項第1 款
    亦定有明文。再汽車行駛高速公路，前後兩車間之行車安全
    距離，在正常天候狀況下，小型車若車速每小時六十公里，
    最小距離三十公尺，若車速每小時七十公里，最小距離三十
    五公尺，若車速每小時八十公里，最小距離四十公尺，若車
    速每小時九十公里，最小距離四十五公尺，若車速每小時一
    百公里，最小距離五十公尺，高速公路交通管制規則第6條
    第1項亦定有明文。
二、原處分意旨略以：本件受處分人即異議人甲○○於民國94年
    8月2日23時16分許，駕駛車牌號碼2D-7279號自用一般小客
    車在行經國道三號公路北向90公里處，因在高速公路超速行
    駛、不依規定保持行車安全距離，經內政部警政署國道公路
    警察局第六隊竹林員警攔停稽查，填製公警局交字第Z00000
    00號舉發違反道路交通管理事件通知單舉發。嗣經受處分人
    於應到案日期即94年8月17日前向原處分機關即交通部公路
    總局臺北區監理所提出申訴，經原處分機關調查結果，仍認
    受處分人有上揭違規行為，於94年11月16日以北監自裁字第
    裁40-Z00000000裁決書裁處：「一違反道路交通管理處罰條
    例第33條第1項罰鍰新台幣參仟元整，並依第63條第1項記違
    規點數1點；違反道路交通管理處罰條例第33條第1項罰鍰新
    台幣參仟元整，並依第63條第1項記違規數1點，罰鍰限於94
    年12月16日前繳納。二上開罰鍰逾期不繳納之處分：(一)自94
    年11月17日起違反道路交通管理處罰條例第33條第1項易處
    吊扣駕駛執照3個月，違反道路交通管理處罰條例第33條第1
    項易處吊扣駕駛執照3個月，並限於94年12月31日前繳送。
    (二)94年12月31日前未繳送駕駛執照者，自95年1月1日起易處
    釣吊銷，並逕行註銷駕駛執照。」，後因發現原裁決書主文
    有瑕疵而予撤銷，並於94年12月29日重新裁決裁處：「一違
    反道路交通管理處罰條例第33條第1項第1款罰鍰新台幣參仟
    元整，並依第63條第1項記違規點數1點，限於95年1月28日
    前繳納；違反道路交通管理處罰條例第33條第1項第款罰鍰
    新台幣參仟元整，並依第63條第1項記違規數1點，限於95年
    1月28日前繳納。二上開罰鍰逾期不繳納之處分：(一)自95年1
    月29日起加倍罰鍰為新台幣壹萬貳仟元整，並限於95年2月
    12日前繳納。(二)加倍罰鍰於95年2月12日前繳納，逾期仍不
    繳納者，依法移送強制執行」等語。
三、異議意旨略以：原處分機關94年12月29日北監自裁字第裁40
    -Z00000000裁決書未註明駕照效力，無從確認可受吊銷處分
    及可從新考領之期間。且前已收受同案94年11月16日同號裁
    決書，並依處罰主文於95年1月1日起易處吊銷駕照，在後裁
    定顯有疏漏。故異議人主張其所有之駕照於94年12月31日止
    仍為有效，得受吊銷處分，並依94年11月16日裁決書結案，
    為此聲明異議，准予撤銷94年12月29日之裁決等語。
四、經查：
  (一)異議人甲○○於本院94年2月20日調查時，坦承於上揭時間
    ，駕駛上揭自用一般小客車在行經國道三號公路北向90公里
    處，因在高速公路超速行駛、不依規定保持行車安全距離，
    而經內政部警政署國道公路警察局第六隊竹林員警攔停稽查
    ，並填單舉發之事實不諱，核與卷附之公警局交字第Z00000
    00號舉發違反道路交通管理事件通知單相符。
  (二)又異議人所有之駕駛執照因前案之交通違規事件，自94年3
    月21日起至94年8月20日執行吊扣處分，此有交通部公路總
    局臺北區監理所駕駛執照借執行單1紙在卷可稽，是異議人
    於本案違規時間駕駛上揭自用一般小客車，尚有駕駛執照吊
    扣期間內駕車之違規行為。而查異議人所為之駕駛執照吊扣
    期間內駕車之違規行為，亦於94年2月20日經舉發員警填製
    公警局交字第Z0000000號舉發違反道路交通管理事件通知單
    舉發，有卷附之該舉發通知單影本可證，再原處分機關於94
    年11月18日已對公警局交字第Z0000000號舉發違反道路交通
    管理事件通知單為裁決（北監自裁字第裁40-Z00000000號，
    以下稱「另案裁決」），雖異議人對於該裁決不服而提出聲
    明異議，然業經本院以95年度交聲字第14號裁定駁回，亦有
    裁定書正本1份在卷可稽。
  (三)異議人於上揭時、地駕駛汽車既有「在高速公路超速行駛、
    不依規定保持行車安全距離」之違規行為，即應依上揭之道
    路交通管理處罰條例之規定處罰，原處分機關於94年11月16
    日所為之裁決，於處罰主文第二項雖記載：「上開罰鍰逾期
    不繳納之處分」為「易處吊扣駕駛執照」、「易處釣吊銷，
    並逕行註銷駕駛執照」，惟查異議人係於駕駛執照吊扣期間
    內駕車而有本件之違規行為，而其於駕駛執照吊扣期間內駕
    車，除應依道路交通管理處罰條例第21條第1項第7款規定處
    以罰鍰外，依同條第4項之規定，並吊銷其駕駛執照，再依
    同條例第67條第3項之規定，異議人於1年內不得考領駕駛執
    照。異議人於本件交通違規當時既應依法處吊銷駕駛執照，
    其自無「易處吊扣駕駛執照」、「易處釣吊銷，並逕行註銷
    駕駛執照」之可能，原處分機關所為此部分之裁處即有違誤
    ，而此違誤係因未注意異議人駕駛執照已依法吊銷所致，原
    處分機關於發現後予以更正，對於異議人之權利並不生影響
    ，故認原處分機關於94年12月29日所為之裁決於法並無不符
    。
  (四)至於原處分機關於異議人之駕駛執照因前案易處吊扣之期間
    屆滿（94年8月20日）而未將駕駛執照返還，應係認異議人
    尚有上揭「於駕駛執照吊扣期間內駕車」之違規行為，依法
    應吊銷其駕駛執照，而異議人之駕駛執照究係自何日起吊銷
    ，應屬原處分機關對於異議人於駕駛執照吊扣期間內駕車之
    違規行為所應處理者，與本件異議人之上揭交通違規行為尚
    無關係，非本院所能審究，應由原處分機關於執行另案裁決
    加予注意，併此敘明。
  (五)綜上所述，原處分機關對受處分人之上揭違規行為，依上揭
    道路交通管理處罰條例第33條第1項、第63條第1項之規定，
    及違反道路交通管理事件統一裁罰基準及處理細則第43、44
    、46條之規定，裁處如上所示之罰鍰及記點，核無不當。本
    件之聲明異議為無理由，應予駁回。
據上論斷，應依道路交通案件處理辦法第19條，裁定如主文。
中    華    民    國    95    年    2     月    27    日
                    交通法庭  法  官  林春鈴
上正本證明與原本無異。
如不服本裁定，應於送達後五日內，向本院提出抗告狀。
                              書記官  羅欣宜
中    華    民    國    95    年    2     月    27    日


司法院資訊處製作；財團法人民間司法改革基金會備份。
